# 清产核资如果有帐外资产按着什么入账

提问人：2018yan 林林 时间：2018-06-21 12:41:22
如工程什么的。

回答人：chenyiwei
按固定资产盘盈处理，原则上应查明原因，并取得关于该资产原始成本的相关凭据，追溯重述到会计差错发生的该年度。如果追溯重述不切实可行的，也可以依据目前的基准日按重置成本法进行评估，在差错发现当期进行更正。

提问人：2018yan 林林 时间：2018-06-22 02:45:11
如果审计和评估同时做的话是不是固定资产在建工程这些帐务项目可以按着评估报告的金额入账呢？

回答人：chenyiwei
原则上应进行追溯重述，确定当时的实际取得成本，不一定是现在的评估值。